臺灣桃園地方法院民事簡易判決
111年度壢簡字第750號
原      告  傅國河  

訴訟代理人  邱清銜律師
            張必昇律師
被      告  杜冠蓁  
訴訟代理人  藍健軒律師
上列當事人間請求侵權行為損害賠償事件，原告就本院110年度
審簡字第236號刑事案件提起附帶民事訴訟（111年度審附民字第
136號），業經本院刑事庭裁定移送前來，本院於民國111年11月
23日言詞辯論終結，判決如下：
    主  文
被告應給付原告新臺幣5萬元及自民國111年2月10日起至清償日
止，按年息百分之5計算之利息。
原告其餘之訴駁回。
本判決原告勝訴部分得假執行，但被告如以新臺幣5萬元為原告
預供擔保，得免為假執行。
原告其餘假執行之聲請駁回。
    事實及理由
一、原告主張：被告杜冠蓁前與原告傅國河係男女朋友關係，分
    手後被告因故有所不滿，於民國108年11月25日至109年7月2
    2日，在臺灣境內某不詳地點，使用門號0000000000號，芬
    分別傳送以下訊息恫嚇原告，「我會轟死你」、「花個十萬
    叫他們去討跟讓他們分紅 你腿早斷了」、「花個十萬揍扁
    你」、「給我不負責任我就給你死」、「讓你失業」、「沒
    擔當那就逼死你」、「把你搞到自殺」、「我想找人砍你」
    、「我只好努力讓你失業又失婚」、「有點不想忍了 直接
    叫人去砍你」、「如果你不還我我要花錢請人砍你幾刀」、
    「我會把你弄到失業」、「接下來請人剁你手腳」、「請人
    開車撞死你」、「先把你撞死再說」、「不然開車撞死你」
    等語，經原告在桃園市住處瀏覽後心生畏懼，被告行為導致
    原告內心感到恐懼且身心俱疲，爰依民法第184條第1項前段
    、第195條第1項前段提起本訴，並聲明：㈠被告應給付原告
    新臺幣（下同）60萬元，及自起訴狀繕本送達翌日起至清償
    日止，按年息百分之5計算之利息。㈡願供擔保，請准為假執
    行。
二、被告則以：原告主張其精神上受到損害之事實，並未舉證以
    實其說，且原告主張在108年11月25日至109年7月22日收到
    被告恐嚇簡訊，卻無任何防範措施，被告與有過失，退步言
    之，縱原告有因被告之行為受有精神上之損害，慰撫金之請
    求金額仍屬過高等語置辯，並聲明：㈠原告之訴駁回。㈡如受
    不利判決，願供擔保請准宣告免為假執行。　　
三、本院得心證之理由
  ㈠按因故意或過失，不法侵害他人之權利者，負損害賠償責任
    ；不法侵害他人之身體、健康、名譽、自由、信用、隱私、
    貞操，或不法侵害其他人格法益而情節重大者，被害人雖非
    財產上之損害，亦得請求賠償相當之金額，民法第184條第1
    項前段、第195條第1項前段分別定有明文。
　㈡原告主張之上開事實，即被告之侵權行為，業經本院以111年
    度審簡字第236號刑事簡易判決被告犯恐嚇危害安全罪確定
    ，復經本院職權調閱上開刑事案件全案卷證查核無訛，依據
    其中被告之供述及手機截圖等，被告確有以原告主張之言語
    內容恐嚇原告之事實應可認定。被告所為可認其已確實侵害
    原告免於恐懼之權利，則原告主張被告應負非財產上之損害
    賠償責任等節，自屬有據。被告泛言原告未舉證其受侵害之
    說法，顯與事實未符，要無可採。
　㈢又按慰撫金之多寡，應斟酌雙方之身份、地位、資力與加害
    程度，及其他各種情形核定相當之數額，該金額是否相當，
    自應依實際加害情形與被害人所受之痛苦及雙方之身份、地
    位、經濟狀況等關係決定之（最高法院51年度台上字第223
    號判例意旨參照）。
　㈣查兩造本原為情侶關係，卻僅因感情之糾紛，被告便對原告
    為恐嚇之舉，核原告之精神當因此受有相當之痛苦。本院審
    酌兩造之年齡、經濟能力、教育程度、社會地位及財產狀況
    等一切情狀，認原告請求被告賠償非財產上損害之精神慰撫
    金，以5萬元為適當。逾此部分請求，即屬無據。　　
　㈤當事人主張有利於己之事實者，應就其事實有舉證責任，民
    事訴訟法第277條有明文規定；又主張法律關係存在之當事
    人，須就該法律關係發生所須具備之特別要件，負舉證責任
    。另被告辯稱原告與有過失，而應依民法第217條第1項減輕
    被告之賠償金額云云。然被告對於原告有何具體違反注意義
    務之行為、違反何等注意義務均未具體說明，遑論依上開規
    定盡舉證之責，是此部分所辯，則屬無理，要無可採。
四、末按給付無確定期限者，債務人於債權人得請求給付時，經
    其催告而未為給付，自受催告時起，負遲延責任。其經債權
    人起訴而送達訴狀，或依督促程序送達支付命令，或為其他
    相類之行為者，與催告有同一之效力。遲延之債務，以支付
    金錢為標的者，債權人得請求依法定利率計算之遲延利息。
    其利率未經約定，亦無法律可據者，週年利率為百分之5，
    為民法第229條第2項、第233條第1項前段、第203條分別明
    定。本件原告對被告之損害賠償請求權屬未定給付期限之金
    錢債權，故其就請求被告給付自起訴狀繕本送達翌日即111
    年2月10日（見本院審附民卷第15頁）起至清償日止，按年
    息百分之5計算之利息，亦屬有理。　
五、綜上所述，原告依據民法第184條第1項前段、第195條第1項
    前段之規定請求被告給付如主文第1項所示，為有理由，應
    予准許。逾此部分，為無理由，應予駁回。
六、本件係就民事訴訟法第427條第1項訴訟適用簡易程序所為被
    告部分敗訴之判決，依同法第389條第1項第3款規定，應依
    職權宣告假執行。又法院應依職權宣告假執行者，本毋庸原
    告為聲請，若原告仍聲請願供擔保宣告假執行者，該聲請僅
    具督促法院職權發動之效力，爰不另為供擔保之諭知。至原
    告就敗訴部分所為之聲請，因訴之駁回而失所依據，不予准
    許。另被告就原告勝訴部分陳明願供擔保，聲請宣告免為假
    執行，合於法律規定，爰酌定相當之擔保金額宣告之。
七、本件係刑事附帶民事訴訟，而由本院刑事庭移送民事庭者，
    依法不需徵收裁判費，且至本件言詞辯論終結時，亦未發生
    其他訴訟費用，故無訴訟費用之數額。
中　　華　　民　　國　　111 　年　　12　　月　　20　　日
                  中壢簡易庭      法  官  林莆晉
以上為正本係照原本作成。
如不服本判決，應於送達後二十日內，向本院提出上訴狀並表明
上訴理由，如於本判決宣示後送達前提起上訴者，應於判決送達
後二十日內補提上訴理由書（須附繕本）。
如委任律師提起上訴者，應一併繳納上訴審裁判費。
中　　華　　民　　國　　111 　年　　12　　月　　20　　日
                                  書記官  陳香菱